

Onix Fils OBAME EKO

Recherche stage technicien du 01/12/2023 au 01/03/2024.

🗾 onixeko206@gmail.com 🤳 0758474394 🍳 23 boulevard du Port, 95000 Cergy

Profil

Bonjour je suis en 2ème année d'ingénierie généraliste et dans mon parcours je dois effectuer un stage technicien obligatoire pour mettre en pratique les connaissances théoriques et ainsi avoir une expérience qui pourrait m'aider pour mon projet professionnel.

Formation

BACCALAUREAT

de sept. 2018 à juil. 2019

LLMNO, Ntoum, Gabon

Classe préparatoire aux concours

de sept. 2019 à juil. 2022

d'ingénieurs

Estem, Casablanca

Eleve-ingénieur, Bac+3

de sept. 2022 à juin 2023

ECAM EPMI, CERGY

Licence Électronique, électricité et automatisme

de sept. 2022 à juin 2023

Université Cy cergy, Cergy

Eleve ingénieur Bac+4

de sept. 2023 à ce jour

ECAM EPMI, Cergy

Master électronique, électricité et automatisme

de sept. 2023 à juin 2024

Cy cergy Paris université, Cergy

Expérience professionnelle

employé polyvalent

de juin 2023 à sept. 2023

Disneyland Paris, Marne La Vallée Chessy

Principalement Encaisser et servir les clients.

Apprenti BTP

de juin 2019 à sept. 2019

Inventaire du matériel et Préparation du mortier.

Compétences

Pack office

Logiciel PSIM

Logiciel Tinkercad

Langage python

Matlab

Solidworks

Autocad

Autonomie

Esprit d'équipe

HTLM,JAVA,C,C++,Arduino IDE

Langues

ANGLAIS

Français

Centres d'intérêt

■ Course à pieds,lecture et musique classique.